臺灣臺東地方法院刑事判決　　　　　　　95年度交易字第83號
聲　請　人　臺灣臺東地方法院檢察署檢察官
被　　　告　甲○○
指定辯護人　本院法官　乙○○
上列被告因竊盜等案件，經檢察官聲請簡易判決處刑(95年度偵
字第2291號)，本院臺東簡易庭認不宜以簡易判決處刑(95年度東
交簡字第317號)，移請本院依通常程序審理，再經檢察官聲請改
依協商程序而為判決，本院合議庭裁定由受命法官獨任進行量刑
協商程序，判決如下：
    主     文
甲○○竊盜，累犯，處有期徒刑肆月，如易科罰金，以新臺幣壹
仟元折算壹日；又服用酒類，不能安全駕駛動力交通工具而駕駛
，累犯，處有期徒刑參月，如易科罰金，以新臺幣壹仟元折算壹
日；應執行有期徒刑陸月，如易科罰金，以新臺幣壹仟元折算壹
日。
    犯罪事實及理由
一、犯罪事實:
(一)甲○○前曾因贓物案件，經臺灣臺中地方法院以93年度易字
    第1361號判處有期徒刑4月確定，於民國94年3月16日縮刑期
    滿執行完畢。猶不知悛悔，於95年9月17日3時許，在臺東縣
    鹿野鄉○○村○○路○段243號前，見丙○○所有車號PM-919
    2號自小客車車門未鎖，鑰匙遺留車上，竟基於意圖為自己
    不法所有之犯意，持車上鑰匙開啟上開車輛電門發動車輛後
    竊取得逞，並供自己代步使用。
(二)甲○○明知服用酒類或其他相類之物，不能安全駕駛動力交
    通工具者，不得駕駛動力交通工具，竟於95年9月17日16時
    許，在臺東縣鹿野鄉瑞源村某處之卡拉OK店內與友人飲酒，
    已達不能安全駕駛動力交通工具之狀態，仍於同日20時許駕
    駛上開竊得之車輛離去，行駛在臺東縣供公眾使用之道路上
    ，足生人車往來之危險，嗣於同日22時23分許駕駛上開車輛
    並搭載友人吳純繡，行經臺東縣關山鎮崁頂溪橋時，因酒後
    意識不清，不慎撞擊橋上護欄並撞斷路燈，肇致車禍，經警
    據報前往處理，將甲○○送醫救治，並抽血檢驗結果，其血
    液所含酒精濃度為192mg/dl，換算呼氣所含酒精濃度為0.96
    mg/l，始查悉上情。
(三)案經臺東縣警察局關山分局報請臺灣臺東地方法院檢察署檢
    察官偵查後聲請簡易判決處刑。
二、據以論罪之證據:
(一)被告甲○○於警詢、偵查中及本院審理時之自白:證明其於
    前揭時、地，竊取丙○○所有車號PM-9192號自小客車及駕
    駛上開車輛搭載吳純繡，因服用酒類，不能安全駕駛動力交
    通工具而駕駛，致肇事故經送醫呼氣酒測值高達0.96mg/L之
    事實。
(二)證人丙○○於警詢中之證詞：證明其所有，車號PM-9192號
    自小客車遭人竊取之事實。
(三)證人吳純繡於警詢中之證詞: 證明和被告服用酒類後，已達
    不能安全駕駛動力交通工具而駕駛上開贓車，致肇事故經送
    醫救治之事實。
(四)臺東縣警察局車輛尋獲通報單、車籍資料作業查詢單、車輛
    竊盜資料查詢單、贓物認領保管單各1張: 證明車號PM-9192
    號自小客車係丙○○失竊，並由丙○○領回之事實。
(五)臺東縣警察局道路交通事故調查卷宗內含道路交通事故調查
    報告表、調查筆錄、道路交通事故現場圖、現場照片10張:
    證明被告酒後肇事之事實。
(六)臺東縣警察局關山分局道路交通事故當事人酒精測定紀錄表
    、財團法人佛教慈濟綜合醫院診斷證明書、臺東縣警察局關
    山分局道路交通事故處理小組觀察紀錄表: 證明被告確有因
    服用酒類，不能安全駕駛動力交通工具而駕駛，致肇事受傷
    ，經送醫驗出呼氣酒測值高達0.96mg/L之事實。
三、本案經檢察官與被告於審判外達成協商之合意且被告已認罪
    ，其合意內容為：被告就刑法第320條第1項普通竊盜罪部分
    ，願受科刑範圍為有期徒刑4月；就刑法第185條之3公共危
    險罪部分，願受科刑範圍為有期徒刑3月；合併定執行刑為
    有期徒刑6月。經查，上開協商合意並無刑事訴訟法第455條
    之4第1項所列情形，檢察官聲請改依協商程序而為判決，核
    屬正當，本院爰於協商合意範圍內而為協商判決。
四、協商判決除有刑事訴訟法第455條之4第1項第1款於本訊問程
    序終結前，被告撤銷協商合意或檢察官撤回協商聲請者；第
    2款被告協商之意思非出於自由意志者；第4款被告所犯之罪
    非第455條之2第1項所定得以協商判決者；第6款被告有其他
    較重之裁判上一罪之犯罪事實者；第7款法院認應諭知免刑
    或免訴、不受理者情形之一，及違反同條第2項「法院應於
    協商合意範圍內為判決；法院為協商判決所科之刑，以宣告
    緩刑、2年以下有期徒刑、拘役或罰金為限」之規定者外，
    檢察官與被告均不得上訴。
五、應適用之法條：依刑事訴訟法第452條、第455條之4第2項、
    第455條之8，刑法第320條第1項、第185條之3、第47條第1
    項、第41條第1項前段、第51條第5款，刑法施行法第1條之1
    ，判決如主文。
六、如有上開可得上訴情形，得自收受判決送達之日起10日內，
    向本院提出上訴書狀，上訴於第二審法院。
本案經檢察官丁○○到庭執行職務。
中　　華　　民　　國　　96　　年　　5 　　月　　 1　　日
                  刑事第二庭    法  官  曾宗欽
以上正本證明與原本無異。
本件不得上訴。
                                書記官　沈茜庭
中　　華　　民　　國　　96　　年　　5 　　月　　 1　　日
附錄本案論罪科刑法條全文:
刑法第320條
意圖為自己或第3人不法之所有，而竊取他人之動產者，為竊盜
罪，處5年以下有期徒刑、拘役或5百元以下罰金。
意圖為自己或第3人不法之利益，而竊佔他人之不動產者，依前
項之規定處斷。
前2項之未遂犯罰之。
刑法第185條之3
服用毒品、麻醉藥品、酒類或其他相類之物，不能安全駕駛動力
交通工具而駕駛者，處1年以下有期徒刑、拘役或3萬元以下罰金
。
